臺灣高等法院刑事判決　　　　　　　　 96年度上訴字第893號
上　訴　人
即　被　告　甲○○
　　　　　　　　　　　2號4樓.
　　　　　　　　　　（現於臺灣臺北監獄執行中）
上列上訴人因竊盜等案件，不服台灣板橋地方法院九十四年度訴
字第二七五二號，中華民國九十五年十一月二十四日第一審判決
（起訴案號：台灣板橋地方法院檢察署九十四年度偵字第一五四
八七號、第一七五一二號、九十四年度偵緝字第一八三四號，移
送併辦：台灣士林地方法院檢察署九十四年度偵緝字第八五三號
、台灣板橋地方法院檢察署九十五年度偵字第一四九二號、第六
三八六號、台灣桃園地方法院檢察署九十五年度偵字第一一七二
九號），提起上訴，本院判決如下：
    主  文
原判決撤銷。
甲○○以犯竊盜罪為常業，處有期徒刑年陸月，並於刑之執行
前，令入勞動場所強制工作年。
附表二所示簽帳單之商店、銀行聯上偽造之「乙○○」簽名及客
戶存根聯、附表五所示之電信申請書之代理商、銷售商店、電信
公司存查聯上偽造之「寅○○」、「乙○○」簽名及客戶存根聯
、郵局領據上偽造之丑○○印文貳枚、附表六編號2 所示之信用
卡申請書（國民現金）、郵件收執據上偽造之「乙○○」簽名、
附表六編號1、2所示之信用卡背面偽造「乙○○」之簽名、持以
盜打附表四編號1行動電話門號之行動電話壹具、扣案之偽造乙○○印章壹枚、丑○○印章貳枚、聯邦銀行存摺一本，均沒收。
    事  實
一、甲○○於民國八十八年十一月二十九日因偽造有價證券等案
    件，經台灣台北地方法院判處應執行有期徒刑五年二月，不
    服提起上訴，於八十九年七月二十八日撤回上訴而確定，並
    於八十九年十月二十七日入監執行，於九十二年七月二日因
    縮短刑期假釋出監，縮刑期滿日期為九十五年三月十一日。
    詎甲○○於假釋出監期間，因無正當工作收入致無錢可供花
    用，竟基於以竊盜為常業之犯意及意圖為自己不法之所有、
    意圖為自己不法利益、行使偽造私文書之概括犯意，並賴竊
    盜維生，顯有犯罪習慣，先後為下列行為：
  (一)於九十二年十一月間（十九日以前），居住在台北縣永和市
    ○○路二十號二樓女友己○○（原名周立鳳）住處期間，竊
    取己○○所有之華僑銀行存摺、中國信託商業銀行（以下簡
    稱中國信託）、花旗銀行信用卡、印章，得手後，於附表一
    編號1、2所示時、地，利用信用卡至自動付款機設備提領現
    金之方式，連續將所竊得之中國信託、花旗銀行信用卡，插
    入自動櫃員機，並鍵入信用卡號及正確信用卡貸款密碼之不
    正方法，預借現金，使銀行之付款設備辨識系統誤認係信用
    卡申請名義人「周立鳳」之真正借款，因陷於錯誤而逕由自
    動付款機交付附表一編號1、2所示之現金，共新台幣（下同
    ）二十萬五千元（起訴書誤計為二十五萬元）。
  (二)於九十三年五月十七日，利用在台北市○○區○○街二四五
    號四樓女友壬○○住處過夜之機會，竊取壬○○所有之中國
    信託現金卡一張、信用卡二張、荷蘭銀行信用卡二張、花旗
    銀行、台新國際商業銀行、國泰世華商業銀行、聯邦商業銀
    行、復華商業銀行股份有限公司（以下分別簡稱台新、國泰
    世華、聯邦、復華銀行）信用卡各一張、高爾夫球具一組、
    現金二萬餘元、鑰匙、皮包二只。其後並於附表一編號3至7
    所示時、地，分持附表所示之信用卡、現金卡，連續利用信
    用卡、現金卡至自動付款機設備提領現金之方式，將竊得之
    復華、台新、荷蘭信用卡、中國信託現金卡，插入自動櫃員
    機，並鍵入信用卡號、現金卡帳號及正確信用卡、現金卡貸
    款密碼之不正方法，預借現金，使銀行之付款設備辨識系統
    誤認係信用卡、現金卡申請名義人「壬○○」之真正借款，
    因陷於錯誤而逕由自動付款機交付附表一編號3至7所示之現
    金，共三十六萬九千元。
  (三)於九十三年八月二十五日，利用居住在女友午○○位在台北
    縣板橋市○○路○段四六五巷八十四號五樓住處之機會，竊
    取午○○之母戊○○所有之身分證、合作金庫銀行海山分行
    及板橋成功郵局存摺、台新銀行現金卡、印章、項鍊三條、
    手鍊一條、戒指一枚、午○○所有之項鍊二條、ＳＩＭ卡（
    門號為0000000000號）。隨即(1)於附表一編號11
    所示時、地，持竊得之台新銀行現金卡前往台北縣永和市○○路○段九七號「台灣銀行永和分行」，於晚間十時十八分
    起至十九分止，接續以鍵入現金卡帳號及正確現金卡貸款密
    碼之不正方法，預借現金，使銀行之付款設備辨識系統誤認
    係現金卡申請名義人「戊○○」之真正借款，因陷於錯誤而
    逕由自動付款機交付三次，共六萬元之現金；又於九十三年
    九月四日下午二時五十一分許，承前利用自動付款設備詐取
    財物之概括犯意，在附表一編號11所示地點以同一方式提領
    二千元。(2)於附表三編號2、3所示時間，連續持竊得之戊○○郵局存摺、印章，在附表所示時、地，以竊得之印章盜蓋
    在郵政存簿儲金提款單上而偽造戊○○提款單各一紙後，並
    均當場交予郵局承辦人員核對而行使，並使郵局承辦人員誤
    認其為有權領取款項之人，因而先後交付提領之現金五萬一
    千五百元、六千元予甲○○；之後甲○○則將戊○○之郵局
    存摺及印章一枚放回原處，以掩飾上情。(3)於附表四編號1
    所示時間（起訴書誤為九十三年九月間），基於意圖為自己
    不法利益之概括犯意將前開竊得之ＳＩＭ卡（門號為000
    0000000號）插入其所有之行動電話內，而以無線方
    式，向遠傳電信股份有限公司（以下簡稱遠傳電信公司）傳
    送行使該行動電話門號之序號及內碼所代表之訊號，隱瞞其
    非該行動電話合法使用人之事實，要求該公司提供行動電話
    通訊服務，致使遠傳電信公司行動電話之通信系統陷於錯誤
    ，誤認其係該行動電話門號申請人所使用而予以接收，並為
    其提供行動電話通訊服務及其他服務，甲○○因而獲得共三
    萬零五百十三元（起訴書誤計為二萬五千四百六十五元）之
    電信及其他服務利益。
  (四)於九十三年十月一日上午九時許，在台北縣永和市「錢櫃Ｋ
    ＴＶ」騎樓停放之機車上，徒手竊得乙○○所有之身分證、
    駕駛執照、學生證、全民健康保險卡等物，即請不知情之刻
    印店師傅偽刻乙○○之印章一枚，而於(1)附表六所示之時、
    地，以附表所示之方式取得補發之乙○○中國國際商業銀行
    （下稱中國商銀）信用卡、台新銀行現金卡及冒名申辦之聯
    邦銀行信用卡（國民現金，兼現金卡性質）、聯邦銀行存摺
    一本。甲○○取得信用卡之後即在附表六編號1、2所示之信
    用卡背面簽名欄內簽「乙○○」，偽造「乙○○」表示於該
    信用卡有效期限內有權使用該信用卡之辨識及證明之私文書
    ，隨之基於意圖為自己不法所有之概括犯意，自九十三年十
    一月十一日起至九十四年一月一日止，連續於附表二所示之
    時間、地點，佯裝為該信用卡之申請名義人「乙○○」，持
    用上開信用卡，而向各該特約商店刷卡購物、消費，而甲○○在特約商店刷卡購物、消費方式係分別以複寫方式同時在
    附表二所示特約商店所交付之簽帳單之顧客存根聯、特約商
    店存根聯上偽簽「乙○○」之署押，一次偽造完成二聯「乙○○」名義之簽帳單，以表示「乙○○」在該店消費，其中
    顧客存根聯歸由甲○○收執，特約商店存根聯則持向特約商
    店行使，致特約商店之店員不疑有詐，而陷於錯誤，同意由
    甲○○刷卡消費、購物，嗣後不知情之特約商店人員再持向
    財團法人聯合信用卡處理中心行使，使該信用卡中心陷於錯
    誤，將簽帳金額墊付給特約商店，均足以生損害於該特約商
    店、中國國際商銀、聯邦銀行、聯合信用卡中心對於信用卡
    管理之正確性及乙○○之利益。另於附表一編號8所示時、
    地，分持附表所示之信用卡、現金卡，連續利用信用卡、現
    金卡至自動付款機設備提領現金之方式，持上開信用卡、現
    金卡，至自動櫃員機，以鍵入信用卡號、現金卡號及正確信
    用卡、現金卡貸款密碼之不正方法，預借現金，使銀行之付
    款設備辨識系統誤認係信用卡、現金卡申請名義人「乙○○
    」之真正借款，因陷於錯誤而逕由自動付款機交付附表一編
    號8所示之現金。(2)於九十三年十月二十七日及九十三年十
    月二十九日，前往附表五編號4至6所示之中華電信雙和營運
    處及全虹通信廣場，冒乙○○之名義，在附表五編號4至6所
    示之行動電話服務申請書、同意書之客戶簽章欄上，冒簽乙○○之署押及蓋用偽刻之乙○○印章，偽造乙○○向中華電
    信、台灣大哥大、遠傳電信等電信公司申辦附表五編號4至6
    所示之門號使用之申請書、專案同意書，再行使交予不知情
    之承辦人員，將上開資料傳真至各該電信公司而行使之，足
    以生損害於上開電信公司、全虹通信廣場及遭冒名申請行動
    電話門號之乙○○本人，並致使上開電信公司及全虹通信廣
    場承辦人員不疑有詐，誤認確為乙○○申辦門號卡使用，而
    將行動電話卡及專案搭配門號之行動電話交予甲○○。
  (五)於九十四年六月二十五日上午十時許，在台北縣永和市○○
    路九一巷十三弄五號一樓Ａ７門前，以雨傘勾開大門門鎖後
    ，侵入庚○○居住處，竊取庚○○所有之數位相機一台、行
    動電話二具、皮包一只、飾品二件。得手後，隨即基於意圖
    為自己不法利益之概括犯意，又於附表四編號2所示時間，
    連續撥打上開所竊得並插有庚○○所有000000000
    0門號ＳＩＭ卡之行動電話，而以無線方式，向大眾電信股
    份有限公司（以下簡稱大眾電信公司）傳送行使該行動電話
    門號之序號及內碼所代表之訊號，隱瞞其非該行動電話合法
    使用人之事實，要求該公司提供行動電話通訊服務，致使大
    眾電信公司行動電話之通信系統陷於錯誤，誤認其係該行動
    電話門號申請人所使用而予以接收，並為其提供行動電話通
    訊服務及網路遊戲點數，甲○○因而盜用該電信設備通信多
    次，總計獲得使用行動電話通信之財產上不法利益共二千六
    百七十八元。
  (六)於九十四年七月下旬之某日晚間八時許，在台北市○○路○
    段六八八號「市立松山圖書館」騎樓下，竊取丁○○停放上
    址機車置物箱內之財團法人基督教浸信會法人登記書一份（
    四張）。
  (七)於九十四年八月十日晚間某時，與友人丙○○相約至桃園縣
    中壢市○○路某餐廳用餐，用餐期間趁丙○○暫時離席之際
    ，竊取丙○○皮包內之行動電話二支及現金二千元得手後藏
    放身上，並於用餐完畢離開餐廳後，將竊得之行動電話攜至
    夜市變賣，連同現金花用一空。
  (八)於九十四年八月中旬之某日（二十五日晚間九時十四分丑○○打電話掛失之前），利用先前自其女友丁立嵐身上竊得之
    鑰匙，於日間進入台北縣新店市○○路一五八巷十七號丁立
    嵐住處，竊取丁立嵐之母親丑○○所有之花旗銀行信用卡、
    鑰匙一支、郵件招領通知書、中國信託現金卡，再交由不知
    情之刻印人員偽刻丑○○之印章二枚，持該郵件招領通知書
    、偽刻丑○○印章，前往台北縣新店市○○路郵局，當場接
    續蓋印，偽造丑○○印文二枚於領據，而偽造表示丑○○領
    取國泰人壽保險公司、國寶人壽保險公司分別寄予丑○○之
    催繳保費通知書、掛號信之私文書，旋即持交郵局人員而行
    使，並使該郵局人員因而陷於錯誤，將上開催繳保費通知書
    、掛號信交予甲○○。並於附表一編號10所示時、地，利用
    竊得之丑○○之現金卡，至自動付款機設備提領現金之方式
    ，將上開現金卡插入自動櫃員機，並鍵入現金卡帳號及正確
    現金卡貸款密碼之不正方法，預借現金，使銀行之付款設備
    辨識系統誤認係現金卡申請名義人「丑○○」之真正借款，
    因陷於錯誤而逕由自動付款機交付附表一編號10所示之現金
    。
  (九)於九十四年八月二十日前數日，進入友人卯○○位在台北縣
    永和市○○街三十一號八樓（頂樓加蓋）租住處，趁與其及
    卯○○均為認識之朋友寅○○睡覺之際，竊取寅○○放置客
    廳茶几上皮夾內之寅○○所有機車行車執照、駕駛執照、全
    民健康保險卡及身分證。得手後，於九十四年八月二十日及
    九十四年八月二十二日前往附表五編號1至3所示之遠傳電信
    公司永和服務中心等通訊行、中華電信雙和營運處，冒寅○○之名義，在附表五編號1至3所示之行動電話服務申請書、
    同意書之客戶簽章欄上，冒簽寅○○之署押，偽造寅○○向
    遠傳電信公司、台灣大哥大、中華電信申辦附表五編號1至3
    所示之門號使用之申請書、專案同意書，再行使交予不知情
    之承辦人員，將上開資料傳真至各該電信公司而行使之，足
    以生損害於上開電信公司、遠傳電信永和服務中心及遭冒名
    申請行動電話門號之寅○○本人，並致使上開電信公司及遠
    傳電信永和服務中心承辦人員不疑有詐，誤認確為寅○○申
    辦門號卡使用，而將行動電話卡交予甲○○。甲○○旋於附
    表四編號3、4所示之時間，連續以前揭申辦之遠傳電信、中
    華電信行動電話門號之ＳＩＭ卡撥打電話，使電信公司陷於
    錯誤，誤以為係寅○○本人使用該等門號，且有支付電信費
    用之意，而提供電信服務，使甲○○得以使用該門號，並因
    此獲得免繳電話費用此不法利益（所得免付通信費用之利益
    詳如附表四編號3、4所示）。
  (十)於九十四年八月二十五、二十六日間，利用其與友人未○○
    、酉○○，同在上述卯○○租住處過夜之機會，竊取卯○○
    所有之聯邦銀行仁愛分行存摺、金融卡、機車鑰匙二支、未
    ○○所有之銀飾項鍊二條、廣三崇光百貨禮券六張（面額均
    一百元）及酉○○所有之現金七千元。
  (十一)於九十四年八月底某日，利用前往台北縣新店市○○○街十
    八巷三弄六號三樓友人王郁玟住處之機會，竊取王郁玟之鑰
    匙，復於九十四年九月六日上午十時許，以竊得之鑰匙進入
    上址，竊取王郁玟之母巳○○所有之身分證影本四張（各為
    巳○○、王新平、林淑珍、蔡洪桂英之身分證影本）、相片
    二張、臺灣古馳銷貨明細表一張、合作金庫銀行、台北銀行
    金融卡各一張等物品。
二、嗣於九十四年九月十日上午十一時三十分許，在台北縣永和
    市○○街三一號六樓Ａ６室為警查獲，並扣得(1)乙○○之身
    分證、全民健康保險卡、駕駛執照、學生證各一張及偽以乙○○名義申請信用卡（國民現金，兼現金卡性質）而取得之
    聯邦銀行存摺一本、偽刻之乙○○印章一枚。(2)庚○○所有
    之行動電話一具、皮包一只、飾品（耳環）一只、數位相機
    一臺。(3)丁○○之財團法人基督教浸信會法人登記書一份。
    (4)丑○○之花旗銀行信用卡一張、國泰人壽保險催繳保費通
    知書、國寶人壽保險公司掛號信各一封、汽車及大門鑰匙各
    一支、偽刻之丑○○印章二枚。(5)卯○○之聯邦銀行存摺一
    本、金融卡一張、機車鑰匙二支。(6)未○○之廣三崇光百貨
    禮券六張。(7)巳○○之身分證四張（含巳○○、王新平、林
    淑珍、蔡洪桂英）、相片二張、台灣古馳銷貨明細表一張、
    合作金庫銀行、台北銀行金融卡各一張。
三、案經台北縣警察局海山分局報告、己○○、乙○○、丁○○
    、卯○○、午○○、壬○○、未○○、酉○○、丑○○、巳
    ○○訴由台北縣警察局永和分局報告暨戊○○、丙○○訴由
    台灣板橋地方法院檢察署檢察官偵查起訴及移送併辦。
    理  由
一、訊據上訴人即被告甲○○就上揭一、(一)至(十一)之犯罪事實，均
    坦承不諱，惟辯稱：「…我並非常業，我當時都有工作，我
    與被害人是男女朋友關係，那是生活上的花用，我沒有要騙
    他們的錢…」（九十六年三月十三日本院準備程序）、「…
    我當初一開始也是正常工作，是交女友之後，開銷變大…」
    （九十六年四月九日本院審理筆錄）等語，否認以竊盜為常
    業。經查：
    (一)上揭一、(一)至(十一)之犯罪事實
    犯罪事實一、(一)部分，已據證人己○○於九十四年九月十
      日警詢時（台灣板橋地方法院檢察署九十四年度偵字第一
      五四八七號卷第十二頁、第十三頁）證述甚詳，並有華僑
      銀行永和分行九十四年九月二十八日（九十四）僑銀永字
      第七十四號函送之客戶周立鳳掛失資料、中國信託九十四
      年十一月二十三日陳報之客戶周立鳳交易明細（同前偵查
      卷第一五三頁至第一五六頁、第一八六頁至第一九三頁）
      、花旗銀行台北分行九十五年一月四日（九十五）政查字
      第八四○一號函送之客戶己○○信用卡交易明細及掛失資
      料（原審卷第一五七頁至第一七六頁）在卷可稽。
    犯罪事實一、(二)部分，已據證人壬○○於九十三年七月十
      七日警詢、九十四年六月三日偵查（台灣士林地方法院檢
      察署九十四年度偵字第四七四五號卷第二十二頁至第二十
      四頁、第五十三頁、第五十四頁）、九十四年九月十三日
      警詢（台灣板橋地方法院檢察署九十四年度偵字第一五四
      八七號卷第四十九頁、第五十頁）、九十五年一月十六日
      原審審理（原審卷第一八四頁第一八六頁）證述甚詳，並
      有中國信託信用卡消費明細（對帳單）、荷蘭銀行盜刷明
      細、復華銀行盜刷明細、台新銀行信用卡預借現金明細、
      監視錄影翻拍照片（台灣士林地方法院檢察署九十四偵字
      第四七四五號卷第二十五頁至第二十九頁、第三十二頁至
      第三十三頁）、台新銀行函送之客戶壬○○信用卡相關資
      料及信用卡語音開卡與預借現金程序說明書、荷蘭銀行函
      及檢送之客戶壬○○信用卡申請書、復華銀行函及檢送之
      客戶壬○○申請書及相關資料、中國信託刑事陳報狀檢送
      之客戶壬○○現金卡申請書及相關資料（台灣士林地方法
      院檢察署九十四年度偵緝字第八五三號卷第三十頁至第三
      十七頁、第三十九頁至第四十一頁、第四十三頁至第四十
      五頁、第四十七頁至第五十一頁）、復華商業銀行九十四
      年九月三十日函送之客戶壬○○信用卡交易往來明細及信
      用卡掛失紀錄、聯邦商業銀行信用卡中心函、國泰世華銀
      行函、國泰世華銀行信用卡業控部函檢送之客戶壬○○交
      易明細及掛失紀錄、中國信託刑事陳報狀檢送之交易明細
      、台新銀行函（台灣板橋地方法院檢察署九十四年度偵字
      第一五四八七號卷第九十二頁至第九十四頁、第九十七頁
      、第一百頁至第一○三頁、第一○六頁至第一二三頁、第
      一二六頁至第一四○頁）、花旗銀行台北分行九十五年一
      月四日（九十五）政查字第八三九九號函送之客戶壬○○
      信用卡交易明細（原審卷第一三○頁至第一五四頁）在卷
      可稽。
    犯罪事實一、(三)部分，已據證人蕭雅伊於九十三年十二月
      十六日警詢（台灣板橋地方法院檢察署九十四年度偵字第
      五一八四號卷第十三頁至第十七頁）、九十四年九月十三
      日警詢台灣板橋地方法院檢察署九十四年度偵字第一五四
      八七號卷第四十七頁、第四十八頁）、九十四年四月二十
      六日偵查（台灣板橋地方法院檢察署九十四年度偵字第五
      一八四號卷第五十三頁）、證人戊○○於九十三年十月二
      日、九十三年十月十二日、九十三年十二月十六日警詢（
      同前偵查卷第一頁至第十二頁）、九十四年四月二十六日
      偵查（同前偵查卷第五十二頁、第五十三頁）證述甚詳；
      並有板橋郵局翻拍照片、存摺封面影本、提款單二張、存
      摺明細、交易查詢資料、遠傳電信九十三年九月、十月帳
      單、收費明細、台新銀行現金卡明細（同前偵查卷第二十
      七頁至第三十八頁、第六十頁至第六十六頁）在卷可稽。
    犯罪事實一、(四)部分，已據證人辰○○於九十四年二月二
      十五日警詢、證人辛○○、申○○於九十四年五月三十一
      日警詢（台灣板橋地方法院檢察署九十五年度偵字第六三
      八六號卷第十六頁至第二十一頁）、證人乙○○於九十四
      年九月十日警詢（台灣板橋地方法院檢察署九十四年度偵
      字第一五四八號卷第十四頁、第十五頁）、九十五年一月
      四日、九十四年五月三十一日警詢（台灣板橋地方法院檢
      察署九十五年度偵字第六三八六號卷第六頁、第七頁、第
      十四頁、第十五頁）、九十四年十月十二日偵查、證人許
      家軒於九十四年七月二十八日偵查（台灣板橋地方法院檢
      察署九十四年度交查字第六九二號卷第三十四頁、第二十
      八頁）、九十五年六月十九日原審審理（原審卷第二四、
      第二四二頁）證述甚詳，並有自願受搜索同意書、台北縣
      警察局永和分局搜索扣押筆錄、扣押物品收據、扣押物品
      目錄表、贓物領據一紙、中國國際商銀九十四年十月四日
      （九四）中卡字第二○六三號函及客戶乙○○信用卡開戶
      資科、交易明細、簽帳單、聯邦銀行仁愛分行函送之開戶
      資料、往來明細、中國國際商銀九十四年十一月十八日（
      九四）中卡字第（九四）二四八二號函（台灣板橋地方法
      院檢察署九十四年度偵字第一五四八七號卷第二十頁至第
      二十六頁、第三十一頁、第一五九頁至第一六二頁、第一
      六五頁至第一六七頁、第一七八頁）、聯邦銀行客戶乙○○之信用卡申請書、國民現金批覆書、郵件查單、交易明
      細、簽帳單、客戶基本資料、錄影翻拍照片、聲明書、報
      案三聯單（台灣板橋地方法院檢察署九十四年度交查字第
      六九二號卷第五頁至第二十頁）、中國國際商銀九十四年
      十一月十七日（九四）中卡字第二四七九號函送之客戶乙○○信用卡簽帳單影本十八紙、中華電信股份有限公司台
      灣北區電信分公司台北南區營運處服務中心九十五年三月
      十日南服四95字第一一四號函送之客戶乙○○行動電話申
      請書、台灣大哥大函送之客戶乙○○行動電話申請書、遠
      傳公司函送之客戶乙○○行動電話申請書（原審卷第二十
      七頁至第四十五頁、第二一○頁至第二一四頁、第二一六
      頁至第二二五頁、第二二七頁至第二三○頁）在卷可稽。
    犯罪事實一、(五)部分，已據證人庚○○於九十四年七月十
      二日警詢、證人子○○於九十四年九月八日警詢、證人癸○○於九十四年九月九日警詢（台灣板橋地方法院檢察署
      九十四年度偵字第一五四八七號卷第六十七頁至第六十九
      頁、第七十頁至第七十一頁、第七十二頁至第七十三頁）
      證述甚詳，並有台北縣警察局永和分局搜索扣押筆錄、扣
      押物品目錄表、扣押物品收據、贓物領據、大眾電信通信
      明細表、台北縣警察局永和分局受理各類案件紀錄表、通
      聯調閱查詢單（同前偵查卷第七十五頁至第七十九頁）在
      卷可稽。
    犯罪事實一、(六)部分，已據證人丁○○於九十四年九月十
      日警詢（台灣板橋地方法院檢察署九十四年度偵字第一五
      四八七號卷第十六頁至第十七頁）證述甚詳，並有自願受
      搜索同意書、台北縣警察局永和分局搜索扣押筆錄、扣押
      物品收據、扣押物品目錄表、贓物領據一紙（同前偵查卷
      第二十頁至第二十六頁、第二十九頁）在卷可稽。
    犯罪事實一、(七)部分，已據證人丙○○於九十五年四月十
      九日偵查時（台灣板橋地方法院檢察署九十五年度他字第
      二一八八號號卷第十六頁）證述甚詳，並有桃園縣警察局
      受理刑事案件報案三聯單（同前偵查卷第十八頁）在卷可
      稽。
    犯罪事實一、(八)部分，已據證人丑○○於九十四年九月十
      日警詢（台灣板橋地方法院檢察署九十四年度偵字第一五
      四八七號卷第五十五頁至第五十六頁）證述甚詳，並有自
      願受搜索同意書、台北縣警察局永和分局搜索扣押筆錄、
      扣押物品收據、扣押物品目錄表、贓物領據一紙、中國信
      託陳報之客戶丑○○現金卡交易明細（同前偵查卷第二十
      頁至第二十六頁、第六十頁、第一四三頁至第一五○頁）
      在卷可稽。
    犯罪事實一、(九)部分，已據證人寅○○於九十四年九月四
      日警詢（台灣板橋地方法院檢察署九十四年度偵字第一七
      五一二號卷第七頁至第九頁）證述甚詳，並有台灣大哥大
      函送之客戶寅○○資料及九十四年十月二日帳單（台灣板
      橋地方法院檢察署九十四年度頁字第一五四八七號卷第一
      八一頁至第一八五頁）、中華電信股份有限公司雙和營運
      處行動電話業務（租用／異動）申請書、通信費優惠方案
      同意書、電信費用明細（台灣板橋地方法院檢察署九十四
      年度偵字第一七五一二號卷第十一頁至第十六頁）、遠傳
      電信公司遠傳（業服）字第○九四一一一○二一一七號函
      送之客戶寅○○門號申請書、通聯記錄及通話費明細（原
      審卷第四十九頁至第八十五頁）在卷可稽。
    犯罪事實一、(十)部分，已據證人卯○○於九十四年九月十
      日警詢（台灣板橋地方法院檢察署九十四年度偵字第一五
      四八七號卷第十八頁、第十九頁）、證人未○○、酉○○
      於九十四年九月十一日警詢（同前偵查卷第五十一頁至第
      五十二頁、第五十三頁至第五十四頁）證述甚詳，並有自
      願受搜索同意書、台北縣警察局永和分局搜索扣押筆錄、
      扣押物品收據、扣押物品目錄表、贓物領據二紙（同前偵
      查卷第二十頁至第二十六頁、第三十頁、第五十九頁）在
      卷可稽。
    犯罪事實一、(十一)部分，已據巳○○於九十四年九月十日警
      詢（台灣板橋地方法院檢察署九十四年度頁字第一五四八
      七號卷第五十七頁、第五十八頁）證述甚詳，並有自願受
      搜索同意書、台北縣警察局永和分局搜索扣押筆錄、扣押
      物品收據、扣押物品目錄表、贓物領據一紙（同前偵查卷
      第二十頁至第二十六頁、第三十頁、第六十一頁）在卷可
      稽。
    (二)按刑法上所謂常業犯，係指反覆以同種類行為為目的之社
      會活動之職業性犯罪而言，至於其犯罪所得之多寡，事後
      仍否保有該犯罪所得、是否恃此犯罪為唯一的謀生職業，
      則非所問，縱令兼有其他職業，或犯罪所得不多，均無礙
      於該常業犯罪之成立，有最高法院八十五年度台上字第五
      一○號判例可資參照。被告於九十二年七月二日假釋出監
      後，旋自九十二年十一月間起，至九十四年八月底止，連
      續為犯罪事實一、(一)至(十一)之竊盜犯行，已詳如前述。所竊
      取之財物大都為現金、證件、信用卡、現金卡、存摺、印
      章等物，長期間持盜取之存摺、印章盜領存款、持信用卡
      、現金卡預借現金，及冒名申辦信用卡、現金卡，持信用
      卡消費及以信用卡、現金卡詐取現金花用，被告復表示：
      「…都是生活日常的花用，一開始僥倖成功之後，就常這
      樣做…我先前有擔任服務生、外務，因為生活的花費不夠
      ，才會去用別人的錢…」（九十五年十月三十日原審審判
      筆錄，原審卷第二六六頁）、「…（九十二年至九十四年
      你的職業為何？）我作外務，送中華電信的電話分類廣告
      簿至台北縣市，我做了一年。每月薪水三萬多元…支付房
      租及其他花在日常生活開，薪水都不夠…」（本院九十六
      年四月九日審判筆錄）等語，顯見被告長期間無正常工作
      收入，以上揭竊盜之方式供生活開銷花費，其自有恃竊盜
      為生之常業犯意，並有竊盜習慣甚明。被告辯稱其非以竊
      盜為常業，不足採信。
    綜上論述，本件事證明確，被告犯行已堪認定，自應依法論
    科。
二、新舊法之比較：
    被告行為後，刑法於九十四年二月二日修正公布，於九十五
    年七月一日施行。按行為後法律有變更者，適用行為時之法
    律，但行為後之法律有利於行為人者，適用最有利於行為人
    之法律，現行刑法第二條第一項訂有明文。茲就本案有關之
    新舊法比較部分，臚列如下：
  (一)刑法第三百二十二條之常業竊盜罪規定業經刪除，則被告所
    犯，原則上應依數罪併罰規定併罰多次，顯已影響行為人刑
    罰之法律效果，自屬法律有變更，依新刑法第二條第一項規
    定，比較新、舊刑法結果，仍應適用較有利於被告之行為時
    法律即修正前刑法第三百二十二條論以常業竊盜罪（最高法
    院九十五年第八次刑事庭會議決議參照）。
  (二)刑法第三十三條第五款修正：「主刑之種類：罰金新台幣一
    千元以上，以百元計算之。」比較被告行為時刑法第三十三
    條第五款：「主刑之種類：罰金銀元一元以上。」就罰金之
    最低度以適用舊法對於被告有利。
  (三)刑法第五十五條關於牽連犯之規定業經刪除，則被告所犯各
    罪，原則上應予分論併罰。比較新、舊法結果，適用被告行
    為時之法律即修正前刑法第五十五條牽連犯之規定，較有利
    於被告。
  (四)修正前刑法第五十六條原規定：「連續數行為而犯同一罪名
    者，以一罪論。但得加重其刑至二分之一」，修正後之刑法
    已刪除上開連續犯之條文規定，則被告多次犯罪行為，原則
    上各次行為分別論罪科刑，再依數罪併罰之規定分論併罰；
    修正前第五十六條規定，較有利於被告。
  (五)竊盜犯贓物犯保安處分條例第三條強制工作之規定，業於九
    十五年七月一日修正施行，被告行為時之竊盜犯贓物犯保安
    處分條例第三條第一項規定：「十八歲以上之竊盜犯、贓物
    犯有左列情形之一者，得於刑之執行前，令入勞動場所強制
    工作：一有犯罪之習慣者。二以犯竊盜罪或贓物罪為常業者
    。」而九十五年七月一日施行之竊盜犯贓物犯保安處分條例
    第三條第一項修正為：「十八歲以上之竊盜犯、贓物犯，有
    犯罪之習慣者，得於刑之執行前，令入勞動場所強制工作。
    」雖將常業竊盜得令入勞動場所強制工作之規定刪除，但以
    犯竊盜罪為常業，當然有犯罪之習慣（最高法院九十五年度
    台抗字第四○五號裁定參照），是本案不論依修正前、後之
    規定，因被告有犯罪之習慣，均符刑前強制工作要件，是應
    依裁判時法即現行竊盜犯贓物犯保安處分條例第三條第一項
    第一款規定，宣告強制工作之保安處分（最高法院九十五年
    度第二十一次決議參照）。
三、核被告所為，係犯修正前刑法第三百二十二條之常業竊盜罪
    、第三百三十九條之二第一項之利用自動付款設備取得他人
    之物罪、第三百三十九條第一項之詐欺取財罪、同條第二項
    之詐欺得利罪、刑法第二百十六條、第二百十條之行使偽造
    私文書罪、電信法第五十六條第一項之盜用他人電信設備通
    信罪。被告偽刻印章、偽造署押（簽名）之階段行為，應為
    偽造私文書之行為所吸收，偽造私文書之低度行為，應為行
    使偽造私文書之高度行為所吸收，均不另論罪；又其先後多
    次利用自動付款設備取得他人之物、詐欺取財、詐欺得利、
    盜用他人電信設備通信、行使偽造私文書行為，分別為時間
    緊接，所犯各為構成要件相同之罪，顯均係基於概括犯意為
    之，均依修正前刑法第五十六條連續犯規定論以一罪，加重
    其刑。被告交由不知情之刻印人員偽造乙○○印章一枚、丑
    ○○印章二枚，為間接正犯。而被告所為上開各罪，有方法
    結果之牽連犯關係，應依修正前刑法第五十五條規定，從一
    重之修正前刑法第三百二十二條常業竊盜罪處斷。
四、台灣士林地方法院九十四年度偵緝字第八五三號移送併辦部
    分，就九十三年五月十七日竊取壬○○財物犯行及由自動付
    款設備取得現金部分，與前揭犯罪事實一、(二)為同一事實；
    台灣板橋地方法院檢察署九十五年度偵字第一四九二號、九
    十五年度偵字第六三八六號移送併辦部分，與前揭犯罪事實
    一、(四)部分為同一事實。至於(1)台灣桃園地方法院檢察署九
    十五年度偵字第一一七二九號移送併辦，犯罪事實一、(七)被
    告竊取丙○○財物部分；(2)犯罪事實一、(二)，被告以壬○○
    荷蘭銀行信用卡預借現金部分；(3)犯罪事實一、(四)，被告冒
    用乙○○名義，向聯邦銀行申請「國民現金」信用卡（兼現
    金卡性質），再持以預借現金、及刷卡消費而偽簽簽帳單、
    詐取財物、冒名補領之台新銀行現金卡及持以預借現金、以
    乙○○名義辦理中華電信、台灣大哥大、遠傳電信行動電話
    門號等犯行雖未據起訴，然與本件起訴並論罪科刑部分，分
    別有常業犯之包括一罪及連續犯、牽連犯之裁判上一罪關係
    ，本院自應併予審論。至於被告持竊得之戊○○台新銀行現
    金卡，前往台北縣永和市○○路○段九七號台灣銀行永和分
    行，於晚間十時十八分起至十九分止，前後三次，以在自動
    提款機上輸入密碼之方式，使自動付款機誤認其為戊○○本
    人，因而提領三次共六萬元；及持冒名領之乙○○台新銀行
    信用卡，於九十三年十月三十一日，前後二次，以在自動提
    款機上輸入密碼之方式，使自動付款機誤認其為乙○○本人
    ，而提領二萬元、一萬元，該三次、二次預借現金行為，均
    具有時間、空間之密接性，且侵害同一法益，應論以接續犯
    ；公訴意旨認被告持戊○○之台新銀行現金卡三次預借現金
    ，為連續犯，容有誤會。
五、原審以本件事證明確，對被告予以論罪科刑，固非無見。惟
    查：(一)關於(1)附表一編號2所示，被告持竊得之己○○花旗
    銀行信用卡，於九十二年十二月十日，預借現金二千元；(2)
    附表五編號4至6所示，被告冒用乙○○之名義，偽造行動電
    話服務申請書，持向中華電信、台灣大哥大、遠傳電信，申
    辦取得行動電話門號卡及專案搭配之行動電話等犯行，原判
    決均未予審理；(3)附表五編號2所示，被告冒用寅○○之名
    義，偽造行動電話服務申請書，持向台灣大哥大申辦取得行
    動電號卡，原審認被告此部分之犯罪嫌疑不足；即有未洽。
    (二)被告行為後，竊盜犯贓物犯保安處分條例第三條第一項，
    於九十五年五月三十日配合刑法之修正，刪除原第二款竊盜
    罪或贓物罪常業犯之規定，但仍保留第一款有犯罪習慣之規
    定，原審判決以原第三條第二款竊盜罪常業犯之規定，宣告
    保安處分，未予比較適用，亦有不當。(三)刑法第二百十九條
    所定不問屬於犯人與否沒收之者，以偽造之印章、印文或署
    押為限，盜用者不在其列，將盜用印章蓋在限欠字據之印文
    ，依該條予以沒收，顯屬於法有違，最高法院四十八年度台
    上字第一五三三號例意旨參照。附表三所示之印文，均是被
    告持「周立鳳」、「戊○○」真正之印章，盜蓋於上，依該
    判例意旨，則該等印文即非偽造之印文，即不得依刑法第二
    百十九條之規定諭知沒收，原判決予以宣告沒收，即有不當
    ；被告冒用乙○○名義向聯邦銀行申辦兼具現金卡性質之國
    民現金信用卡，因而取得之聯邦銀行存摺一本，係被告所有
    ，因本案犯罪所得之物，原判決未依刑法第三十八條第一項
    第三款規定宣告沒收，及被告持用以盜打附表四編號1所示
    行動電話門號所用之手機，未依電信法第六十條規定宣告沒
    收，亦有未洽。而被告上訴意旨，以其有工作收入，非以竊
    盜為常業，原判決據此諭知強制工作三年，則有未洽，而指
    摘原判決不當，並無理由。惟原判決既有上開可議，即屬無
    可維持，應予撤銷改判。爰審酌被告前曾於八十九年七月二
    十八日因偽造有價證券、偽造文書、妨害自由等罪，經各判
    處有期徒刑三年八月、一年、八月，並定應執行刑為有期徒
    刑五年二月確定，經送監執行後，於九十二年七月二日縮短
    刑期假釋出監，被告未思受有假釋之寬典而改過向善，不圖
    由正途賺取金錢，竟旋復再犯，而其犯罪時間、次數、竊取
    、詐得之金額、利益近百萬元，被害人數眾多，並造成被害
    人嚴重損失及困擾，且導致耗費大量社會資源用以追查損害
    情節，顯示被告毫無顧忌，犯罪情節變本加厲，前次所受刑
    之宣告及執行，未見警惕教化之效，自應施以相當之刑罰，
    以杜絕其不當觀念，兼衡其經查獲後自知事證明確，除仍見
    避重就輕之心理外，未再多為無謂辯解而坦承犯行，惟並未
    賠償被害人損失之犯後態度等一切情狀，仍量處有期徒刑三
    年六月，以示警懲。末按保安處分係對受處分人將來之危險
    性所為之處置，以達教化與治療之目的，為刑罰之補充制度
    。我國現行刑法採刑罰與保安處分之雙軌制，要在維持行為
    責任之刑罰原則下，為強化其協助行為人再社會化之功能，
    以及改善行為人潛在之危險性格，期能達成根治犯罪原因、
    預防犯罪之特別目的（司法院大法官釋字第四七一號解釋理
    由書意旨參照）。是保安處分中之強制工作，旨在對嚴重職
    業性或常習性犯罪、欠缺正確工作觀念或無正常工作因而犯
    罪者，強制其從事勞動，學習一技之長及正確之謀生觀念，
    使其日後重返社會，能適應社會生活。查被告於九十二年七
    月二日假釋出監後，旋自九十二年十一月間起，至九十四年
    八月底止，連續為犯罪事實一、(一)至(十一)之竊盜犯行，上開期
    間，被告長期間無正常工作收入，以上揭竊盜之方式供生活
    開銷花費，其自有恃竊盜為生之常業犯意，並有竊盜習慣，
    業如前述，兼衡被告前開多次竊盜犯行之嚴重性、危險性，
    而對於被告未來從事正當行為，已無合理期待，為藉由保安
    處分之強制力，令其參與勞動，訓練其職業技能並養成勞動
    習慣，改正不良習性，使之將來能適應社會生活，爰依修正
    後竊盜犯贓物犯保安處分條例三條第一項、同條例第四條、
    第五條第一項前段之規定，諭知令被告於刑之執行前，應入
    勞動場所強制工作三年，以期能收矯治教化之效。
六、沒收部分：
  (一)附表二所示偽造之簽帳單，商店、銀行聯已非被告所有，除
    註明業已滅失之部分外，其上偽造之「乙○○」簽名，為偽
    造之署押，應依刑法第二百十九條之規定沒收；至複寫式簽
    帳單客戶存根聯，為被告因犯罪所得之物，在無證據證明滅
    失，應依刑法第三十八條第一項第三款規定宣告沒收。附表
    五所示之電信申請書，代理商、銷售商店、電信公司存查聯
    已非被告所有，然其上偽造之「寅○○」、「乙○○」簽名
    ，為偽造之署押，均應依刑法第二百十九條之規定沒收；至
    客戶存根聯，為被告因犯罪所得之物，在無證據證明滅失，
    應依刑法第三十八條第一項第三款規定宣告沒收。扣案偽刻
    之乙○○印章一枚、丑○○印章二枚，為偽造之印章，郵局
    領據上以偽造之「丑○○」印章蓋用之印文二枚，為偽造之
    印文，應依刑法第二百十九條之規定諭知沒收。附表六編號
    2 所示之信用卡申請書（國民現金）、郵件收執據，為聯邦
    銀行所有，其上偽造之「乙○○」簽名，編號1、2之信用卡
    為發卡銀行所有，信用卡背面偽造「乙○○」簽名，為偽造
    署押，應依刑法第二百十九條之規定沒收。至於扣案之聯邦
    銀行存摺一本，為被告冒用乙○○名義向聯邦銀行申辦兼具
    現金卡性質之國民現金信用卡，因而取得之，係被告所有，
    因本案犯罪所得之物，應依刑法第三十八條第一項第三款規
    定宣告沒收。
  (二)按電信法第六十條：「犯第五十六條至第五十八條之罪者，
    其電信器材，不問屬於犯人與否，沒收之」，觀之電信法第
    五十六條第二項規定「意圖供自己或第三人盜接或盜用他人
    電信設備通信，而製造、變造或輸入電信設備者」或「意圖
    供第三人盜接或盜用他人電信設備通信，而販賣、轉讓、出
    租或出借電信器材者」，可知上開法條之中供行為人犯罪之
    工具為所謂之電信器材，亦即同法第六十條應沒收之物，本
    件被告盜打附表四編號1所示行動電話門號所用之手機，應
    依電信法第六十條規定宣告沒收；至於附表四編號2所示手
    機門號，係以如附表四編號2所示手機為之，而上揭手機係
    屬被害人庚○○所有而遭竊之贓物，並非被告所有供犯罪所
    用或因犯罪所得之物，毋庸諭知沒收。
據上論斷，應依刑事訴訟法第三百六十九條第一項前段、第三百
六十四條、第二百九十九條第一項前段，電信法第五十六條第一
項、第六十條、刑法第十一條、第二條第一項前段、第二百十六
條、第二百十條、第二百十九條、第三十八條第一項第三款、修
正前第三百二十二條、第三百三十九條第一項、第二項、第三百
三十九條之二第一項、第五十六條、第五十五條後段，罰金罰鍰
提高標準條例第一條前段，竊盜犯贓物犯保安處分條例第三條第
一項、第四條、第五條第一項前段，判決如主文。
本案經檢察官鄭銘謙到庭執行職務。
中　　華　　民　　國　　96　　年　　4 　　月　　30　　日
　　　　　　　　　刑事第十三庭  審判長法　官  曾德水
　　　　　　　　　　　　　　　　　　  法　官  李錦樑
　　　　　　　　　　　　　　　　　　  法　官  林婷立
以上正本證明與原本無異。
如不服本判決，應於收受送達後十日內向本院提出上訴書狀，其
未敘述上訴之理由者並得於提起上訴後十日內向本院補提理由書
（均須按他造當事人之人數附繕本）。
                                      書記官  王增華
中　　華　　民　　國　　96　　年　　5 　　月　　4 　　日
附錄本案論罪科刑法條全文：
中華民國刑法第210條
（偽造變造私文書罪）
偽造、變造私文書，足以生損害於公眾或他人者，處5年以下有
期徒刑。
中華民國刑法第216條
（行使偽造變造或登載不實之文書罪）
行使第210條至第215條之文書者，依偽造、變造文書或登載不實
事項或使登載不實事項之規定處斷。
（修正前）中華民國刑法第322條
以犯竊盜罪為常業者，處一年以上、七年以下有期徒刑。
中華民國刑法第339條
（普通詐欺罪）
意圖為自己或第三人不法之所有，以詐術使人將本人或第三人之
物交付者，處5年以下有期徒刑、拘役或科或併科1千元以下罰金
。
以前項方法得財產上不法之利益或使第三人得之者，亦同。
前二項之未遂犯罰之。
中華民國刑法第339條之2
（違法由自動付款設備取得他人之物之處罰）
意圖為自己或第三人不法之所有，以不正方法由自動付款設備取
得他人之物者，處3年以下有期徒刑、拘役或1萬元以下罰金。
以前項方法得財產上不法之利益或使第三人得之者，亦同。
電信法第56條
意圖為自己或第三人不法之利益，以有線、無線或其他電磁方式
，盜接或盜用他人電信設備通信者，處5年以下有期徒刑，得併
科新臺幣150萬元以下罰金。
意圖供自己或第三人盜接或盜用他人電信設備通信，而製造、變
造或輸入電信器材者，處1年以上7年以下有期徒刑，得併科新臺
幣3百萬元以下罰金。
意圖供第三人盜接或盜用他人電信設備通信，而販賣、轉讓、出
租或出借電信器材者，亦同。
意圖供自己或第三人犯罪之用而持有前項之電信器材者，處3年
以下有期徒刑，得併科新臺幣50萬元以下罰金。
第 1 項及第 2 項之未遂犯罰之。
附表一：預借現金
┌──┬────┬────┬──────┬────────┬────┐
│編號│使用卡片│持卡人  │時間        │地點            │得手金額│
│    │        │        │            │                │(新臺幣)│
├──┼────┼────┼──────┼────────┼────┤
│ 1  │中國信託│己○○  │92年11月19日│中信銀ATM營業部2│20,000元│
│    │信用卡號│（原名  │            │                │        │
│    │00000000│周立鳳）├──────┼────────┼────┤
│    │00000000│        │92年11月19日│中信銀ATM營業部2│30,000元│
│    │        │        │            │                │        │
│    │        │        ├──────┼────────┼────┤
│    │        │        │92年11月30日│中信銀ATM 雙和分│20,000元│
│    │        │        │            │行1             │        │
│    │        │        ├──────┼────────┼────┤
│    │        │        │同上        │同上            │30,000元│
├──┼────┼────┼──────┼────────┼────┤
│ 2  │花旗銀行│己○○  │92.11.12    │電話預借        │52,000元│
│    │信用卡號│（原名  │            │                │        │
│    │00000000│周立鳳）├──────┼────────┼────┤
│    │00000000│        │92.11.21    │同上            │51,000元│
│    │        │        │            │                │        │
│    │        │        ├──────┼────────┼────┤
│    │        │        │92.12.10    │同上            │ 2,000元│
├──┼────┼────┼──────┼────────┼────┤
│ 3  │復華商業│壬○○  │93年6 月4 日│台北縣永和路1段 │20,000元│
│    │銀行    │        │22時10分52秒│97號機台00000000│        │
│    │信用卡號│        ├──────┼────────┼────┤
│    │00000000│        │93年6月8日  │台北縣永和路1段 │4,000元 │
│    │00000000│        │18時3分28秒 │97號機台00000000│        │
│    │        │        ├──────┼────────┼────┤
│    │        │        │93年6月8日  │台北縣永和路1段 │20,000元│
│    │        │        │18時4分     │97號機台00000000│        │
│    │        │        ├──────┼────────┼────┤
│    │        │        │93年6月9日  │台北縣永和市中正│20,000元│
│    │        │        │7時56分15秒 │路606號機台01229│        │
│    │        │        │            │C               │        │
│    │        │        ├──────┼────────┼────┤
│    │        │        │93年6月9日  │台北縣永和市中正│10,000元│
│    │        │        │7時58分9秒  │路606號機台01229│        │
│    │        │        │            │C               │        │
│    │        │        ├──────┼────────┼────┤
│    │        │        │93年6月9日  │台北縣永和市中正│1,000元 │
│    │        │        │7時59分33秒 │路606號機台01229│        │
│    │        │        │            │C               │        │
├──┼────┼────┼──────┼────────┼────┤
│4   │台新銀行│壬○○  │93年6月15日 │台北縣板橋市中山│30,000元│
│    │信用卡號│        │17時18分    │路二段168號台新 │        │
│    │00000000│        │            │銀行埔乾分行機台│        │
│    │00000000│        │            │82              │        │
│    │        │        ├──────┼────────┼────┤
│    │        │        │93年6月19日 │同上            │30,000元│
│    │        │        │17時19分    │                │        │
├──┼────┼────┼──────┼────────┼────┤
│5   │中國信託│壬○○  │93年5月17日 │台北縣永和市永和│20,000元│
│    │現金卡帳│        │            │路1段97號第4台櫃│        │
│    │號      │        │            │員機機號0000000 │        │
│    │00000000│        ├──────┼────────┼────┤
│    │7453    │        │93年5月17日 │同上            │3,000元 │
│    │        │        ├──────┼────────┼────┤
│    │        │        │93年5月27日 │同上            │10,000元│
│    │        │        ├──────┼────────┼────┤
│    │        │        │93年5月27日 │同上            │20,000元│
│    │        │        ├──────┼────────┼────┤
│    │        │        │93年5月27日 │同上            │9,000元 │
│    │        │        ├──────┼────────┼────┤
│    │        │        │93年5月27日 │同上            │20,000元│
├──┼────┼────┼──────┼────────┼────┤
│6   │荷蘭銀行│壬○○  │93年6月13日 │台北縣永和市永和│20,000元│
│    │信用卡號│        │10時1分     │路1段97號第4台櫃│        │
│    │00000000│        │            │員機機號00000000│        │
│    │00000000│        ├──────┼────────┼────┤
│    │        │        │93年6月13日 │同上            │20,000元│
│    │        │        │10時2分     │                │        │
│    │        │        ├──────┼────────┼────┤
│    │        │        │93年6月13日 │同上            │20,000元│
│    │        │        │23時29分    │                │        │
│    │        │        ├──────┼────────┼────┤
│    │        │        │93年6月13日 │同上            │20,000元│
│    │        │        │23時30分    │                │        │
│    │        │        ├──────┼────────┼────┤
│    │        │        │93年6月13日 │同上            │20,000元│
│    │        │        │23時30分    │                │        │
│    │        │        ├──────┼────────┼────┤
│    │        │        │93年6月13日 │同上            │20,000元│
│    │        │        │23時31分    │                │        │
│    │        │        ├──────┼────────┼────┤
│    │        │        │93年6月13日 │同上            │20,000元│
│    │        │        │23時32分    │                │        │
├──┼────┼────┼──────┼────────┼────┤
│7   │荷蘭銀行│壬○○  │93年6月13日 │台北縣永和市永和│1,000元 │
│    │信用卡號│        │23時36分    │路1段97號第4台櫃│        │
│    │00000000│        │            │員機機號00000000│        │
│    │00000000│        ├──────┼────────┼────┤
│    │        │        │93年6月13日 │同上            │5,000元 │
│    │        │        │23時37分    │                │        │
│    │        │        ├──────┼────────┼────┤
│    │        │        │93年6月13日 │同上            │5,000元 │
│    │        │        │23時38分    │                │        │
│    │        │        ├──────┼────────┼────┤
│    │        │        │93年6月13日 │同上            │1,000元 │
│    │        │        │23時39分    │                │        │
├──┼────┼────┼──────┼────────┼────┤
│8   │聯邦銀行│乙○○  │93.11.04?  │台北縣永和市    │20,000元│
│    │信用卡（│（被冒名├──────┼────────┼────┤
│    │國民現金│申請）  │93.11.08    │台北縣永和市    │10,000元│
│    │，兼現金│        ├──────┼────────┼────┤
│    │卡性質）│        │93.12.07    │台北縣永和市    │10,000元│
│    │信用卡號│        │            │                │        │
│    │00000000│        │            │                │        │
│    │00000000│        │            │                │        │
├──┼────┼────┼──────┼────────┼────┤
│9   │台新銀行│乙○○  │93.10.28    │台新銀行永和分行│10,000元│
│    │YouBe現 │（本人親├──────┼────────┼────┤
│    │金卡卡號│自申請）│93.10.29    │同上            │10,000元│
│    │:       │        ├──────┼────────┼────┤
│    │00000000│        │93.10.31    │同上            │20,000元│
│    │8266    │        ├──────┼────────┼────┤
│    │        │        │93.10.31    │同上            │10,000元│
├──┼────┼────┼──────┼────────┼────┤
│10  │中國信託│丑○○  │94年8月25日 │台北縣永和市中山│3,000元 │
│    │現金卡  │        │11時26分許  │路1段142號機台：│        │
│    │卡號：  │        │            │0000000         │        │
│    │00000000│        │            │                │        │
│    │2955    │        │            │                │        │
├──┼────┼────┼──────┼────────┼────┤
│11  │台新銀行│戊○○（│93.08.25    │台灣銀行永和分行│20,000元│
│    │Yoube卡 │午○○之│10時18分39秒│                │        │
│    │現金卡帳│母）    ├──────┼────────┼────┤
│    │號      │        │93.08.25    │同上            │20,000元│
│    │00000000│        │10時19分11秒│                │        │
│    │80966   │        ├──────┼────────┼────┤
│    │        │        │93.08.25    │同上            │20,000元│
│    │        │        │10時19分45秒│                │        │
│    │        │        ├──────┼────────┼────┤
│    │        │        │93.09.04    │台新銀行永和分行│2,000元 │
│    │        │        │14時51分58秒│                │        │
└──┴────┴────┴──────┴────────┴────┘
附表二：盜刷信用卡
┌─┬────┬────┬────┬──────┬────┬──┬─────┬────┐
│編│使用卡片│持卡人  │ 時  間 │商店名稱    │金額    │消費│簽單形式  │偽簽姓名│
│號│        │        │        │            │(新臺幣)│種類│          │數、數量│
│  │        │        │        │            │        │（詐│          │（枚）  │
│  │        │        │        │            │        │得財│          │        │
│  │        │        │        │            │        │物或│          │        │
│  │        │        │        │            │        │利益│          │        │
│  │        │        │        │            │        │）  │          │        │
├─┼────┼────┼────┼──────┼────┼──┼─────┼────┤
│1 │中國國際│乙○○  │93.11.11│醬太郎日式燒│878元   │財物│已滅失    │        │
│  │商銀    │        │        │肉店        │        │    │          │        │
│  │        │        ├────┼──────┼────┼──┼─────┼────┤
│  │        │        │        │太平洋崇光百│702元   │財物│感應紙式  │乙○○  │
│  │        │        │93.11.11│貨          │        │    │          │1枚     │
│  │        │（被冒名├────┼──────┼────┼──┼─────┼────┤
│  │卡號：  │）      │93.11.13│威力家通信百│12000元 │財物│三聯複寫式│乙○○  │
│  │3560-   │        │        │貨行        │        │    │          │3 枚（含│
│  │5306-   │        │        │            │        │    │          │複寫2 枚│
│  │0061-   │        │        │            │        │    │          │）      │
│  │9466    │        ├────┼──────┼────┼──┼─────┼────┤
│  │        │        │93.11.14│誠品京華城  │253元   │財物│感應紙式  │乙○○  │
│  │        │        │        │            │        │    │          │1枚     │
│  │        │        ├────┼──────┼────┼──┼─────┼────┤
│  │        │        │93.11.21│屈臣氏樂華分│608元   │財物│感應紙式  │乙○○  │
│  │        │        │        │公司        │        │    │          │1枚     │
│  │        │        ├────┼──────┼────┼──┼─────┼────┤
│  │        │        │93.11.27│安德里有限公│678元   │財物│感應紙式  │乙○○  │
│  │        │        │        │司（臺灣菸酒│        │    │          │1枚     │
│  │        │        │        │特約店便利商│        │    │          │        │
│  │        │        │        │店）        │        │    │          │        │
│  │        │        ├────┼──────┼────┼──┼─────┼────┤
│  │        │        │93.11.30│安德里有限公│631元   │財物│感應紙式  │乙○○  │
│  │        │        │        │司          │        │    │          │1枚     │
│  │        │        ├────┼──────┼────┼──┼─────┼────┤
│  │        │        │93.12.01│安德里有限公│658元   │財物│感應紙式  │乙○○  │
│  │        │        │        │司          │        │    │          │1枚     │
│  │        │        ├────┼──────┼────┼──┼─────┼────┤
│  │        │        │93.12.03│安德里有限公│548元   │財物│感應紙式  │乙○○  │
│  │        │        │        │司          │        │    │          │1枚     │
│  │        │        ├────┼──────┼────┼──┼─────┼────┤
│  │        │        │93.12.03│尚智運動公司│690元   │財物│感應紙式  │乙○○  │
│  │        │        │        │新南二分公司│        │    │          │1枚     │
│  │        │        ├────┼──────┼────┼──┼─────┼────┤
│  │        │        │93.12.03│尚智新南分公│1500元  │財物│感應紙式  │乙○○  │
│  │        │        │        │司          │        │    │          │1枚     │
│  │        │        ├────┼──────┼────┼──┼─────┼────┤
│  │        │        │93.12.06│松青超市    │2893元  │財物│感應紙式  │乙○○  │
│  │        │        │        │            │        │    │          │1枚     │
│  │        │        ├────┼──────┼────┼──┼─────┼────┤
│  │        │        │93.12.07│安德里有限公│1060元  │財物│感應紙式  │乙○○  │
│  │        │        │        │司          │        │    │          │1枚     │
│  │        │        ├────┼──────┼────┼──┼─────┼────┤
│  │        │        │93.12.07│錢櫃永和店  │654元   │財物│感應紙式  │乙○○  │
│  │        │        │        │            │        │及  │          │1枚     │
│  │        │        │        │            │        │利益│          │        │
│  │        │        ├────┼──────┼────┼──┼─────┼────┤
│  │        │        │93.12.07│冠遠永和營業│2600元  │財物│感應紙式  │乙○○  │
│  │        │        │        │所          │        │及利│          │1枚     │
│  │        │        │        │            │        │益  │          │        │
│  │        │        ├────┼──────┼────┼──┼─────┼────┤
│  │        │        │93.12.08│安德里有限公│408元   │財物│感應紙式  │乙○○  │
│  │        │        │        │司          │        │    │          │1枚     │
│  │        │        ├────┼──────┼────┼──┼─────┼────┤
│  │        │        │93.12.18│安德里有限公│1297元  │財物│感應紙式  │乙○○  │
│  │        │        │        │司          │        │    │          │1枚     │
│  │        │        ├────┼──────┼────┼──┼─────┼────┤
│  │        │        │94.01.10│松青超市    │128元   │財物│感應紙式  │乙○○  │
│  │        │        │        │            │        │    │          │1枚     │
├─┼────┼────┼────┼──────┼────┼──┼─────┼────┤
│2 │聯邦商業│乙○○  │93.12.06│臺興電子企業│2590元  │財物│感應紙式  │乙○○  │
│  │銀行    │（被冒名│        │股份有限公司│        │    │          │1枚     │
│  │卡號：  │申請）  │        │館前門市    │        │    │          │        │
│  │00000000│        ├────┼──────┼────┼──┼─────┼────┤
│  │00000000│        │93.12.07│哈林永平店  │3200元  │財物│二聯複寫式│乙○○  │
│  │        │        │        │            │        │    │          │2枚 (含 │
│  │        │        │        │            │        │    │          │複寫1枚)│
│  │        │        ├────┼──────┼────┼──┼─────┼────┤
│  │        │        │93.12.08│錢櫃中華店  │786元   │財物│二聯複寫式│乙○○  │
│  │        │        │        │            │        │及利│          │2枚 (含 │
│  │        │        │        │            │        │益  │          │複寫1枚)│
│  │        │        ├────┼──────┼────┼──┼─────┼────┤
│  │        │        │93.12.08│佳佳唱片    │339元   │財物│感應紙式  │乙○○  │
│  │        │        │        │            │        │    │          │1枚     │
│  │        │        ├────┼──────┼────┼──┼─────┼────┤
│  │        │        │93.12.08│臺興電子企業│950元   │財物│感應紙式  │乙○○  │
│  │        │        │        │股份有限公司│        │    │          │1枚     │
│  │        │        │        │永和門市    │        │    │          │        │
│  │        │        ├────┼──────┼────┼──┼─────┼────┤
│  │        │        │93.12.11│臺灣菸酒特約│1060元  │財物│感應紙式  │乙○○  │
│  │        │        │        │店便利商店  │        │    │          │1枚     │
│  │        │        ├────┼──────┼────┼──┼─────┼────┤
│  │        │        │93.12.14│松青超市竹林│605元   │財物│感應紙式  │乙○○  │
│  │        │        │        │店          │        │    │          │1枚     │
└─┴────┴────┴────┴──────┴────┴──┴─────┴────┘
附表三：盜領存款（存摺）
┌──┬────┬────┬────┬────┬────┬──────┬──────┐
│編號│使用存摺│存款人  │ 時  間 │地點    │金額    │提款單製作（│偽造（冒用）│
│    │        │        │        │        │(新臺幣)│行使）時間  │印章以及其  │
│    │        │        │        │        │        │            │數量（枚）  │
├──┼────┼────┼────┼────┼────┼──────┼──────┤
│ 1  │華僑銀行│己○○  │92.12.05│華僑銀行│35,000元│同日        │偽造周立鳳  │
│    │永和分行│（原名  │92.12.09│永和分行│30,000元│            │印文一枚    │
│    │        │周立鳳）│        │        │        │            │            │
├──┼────┼────┼────┼────┼────┼──────┼──────┤
│ 2  │板橋埔墘│戊○○  │93.8.31 │板橋成功│51,500元│93年8月31日 │盜用「戊○○│
│    │郵局    │（蕭雅  │13時45分│郵局    │        │            │」之印章而偽│
│    │帳號：  │尹之母）│        │        │        │            │造印文一枚  │
├──┤        │        ├────┼────┼────┼──────┼──────┤
│ 3  │00000000│        │93.8.31 │永和頂溪│6,000元 │93年8月31日 │盜用「戊○○│
│    │640288  │        │14時38分│郵局    │        │            │」之印章而偽│
│    │        │        │        │        │        │            │造印文一枚  │
└──┴────┴────┴────┴────┴────┴──────┴──────┘
附表四：盜撥電話
┌──┬──────┬───┬──────┬────┐
│編號│電話公司    │電話申│ 時間區間   │金額    │
│    │及門號      │請人  │            │(新臺幣)│
│    │            │      │            │        │
├──┼──────┼───┼──────┼────┤
│ 1  │遠傳電信    │午○○│93年8 月17日│30,513元│
│    │            │      │1 時29分21秒│        │
│    │0000-000-000│      │起至        │        │
│    │            │      │93年9 月12日│        │
│    │            │      │7時35 分25秒│        │
├──┼──────┼───┼──────┼────┤
│ 2  │大眾電信    │庚○○│94年6 月26日│2,678元 │
│    │PHS         │      │23時50分09秒│        │
│    │0000-000-000│      │起至        │        │
│    │            │      │94年7 月9 日│        │
│    │            │      │12時40分39秒│        │
├──┼──────┼───┼──────┼────┤
│ 3  │遠傳電信    │寅○○│94年8 月21日│11,741元│
│    │0000-000-000│（被冒│14時34分06秒│        │
│    │            │名）  │起至        │        │
│    │            │      │94年10月29日│        │
│    │            │      │14時44分09秒│        │
├──┼──────┼───┼──────┼────┤
│ 4  │中華電信    │寅○○│94年8 月22日│873 元  │
│    │0000-000-000│（被冒│16時27分13秒│        │
│    │            │名）  │起至        │        │
│    │            │      │94年8 月30日│        │
│    │            │      │12時38分13秒│        │
└──┴──────┴───┴──────┴────┘
附表五：冒名申請電話
┌──┬───┬───────┬────┬──────┬────────┐
│    │申請人│              │        │            │                │
│編號│（被冒│電話公司及門號│時間    │地點        │偽造之文件（申請│
│    │名人）│              │        │            │書）            │
├──┼───┼───────┼────┼──────┼────────┤
│    │      │遠傳電信      │94.08.20│台北縣永和市│易通卡申請書，一│
│ 1  │寅○○│0000-000-000  │        │竹林路222號 │式三聯，偽造「唐│
│    │      │              │        │永和服務中心│向平」簽名共6 枚│
│    │      │              │        │            │（包括複寫4枚） │
├──┼───┼───────┼────┼──────┼────────┤
│    │      │台灣大哥大    │94.08.20│同上        │行動電話服務申請│
│ 2  │寅○○│0000-000-000  │        │            │書一式四聯，偽造│
│    │      │              │        │            │「乙○○」簽名共│
│    │      │              │        │            │ 16枚（包括複寫 │
│    │      │              │        │            │ 12 枚)         │
├──┼───┼───────┼────┼──────┼────────┤
│    │      │中華電信      │94.08.22│中華電信    │行動電話業務（租│
│ 3  │寅○○│0000-000-000  │        │雙和營運處  │用/ 異動）申請書│
│    │      │              │        │            │一式二份，偽造「│
│    │      │              │        │            │寅○○」簽名共10│
│    │      │              │        │            │枚（包括複寫5 枚│
│    │      │              │        │            │） ；           │
│    │      │              │        │            │中華電信公司F2熱│
│    │      │              │        │            │線號碼資料表一紙│
│    │      │              │        │            │，偽造「寅○○」│
│    │      │              │        │            │簽名共2枚       │
├──┼───┼───────┼────┼──────┼────────┤
│    │      │中華電信      │93.10.29│中華電信    │行動電話業務（租│
│ 4  │乙○○│0000-000-000  │        │雙和營運處  │用/ 異動）申請書│
│    │      │              │        │            │一式二份，偽造「│
│    │      │              │        │            │乙○○」簽名共8 │
│    │      │              │        │            │枚（包括複寫4枚 │
│    │      │              │        │            │）              │
│    │      │              │        │            │偽造印文、署押（│
│    │      │              │        │            │蓋章）各1 枚（即│
│    │      │              │        │            │後述聯邦銀行信用│
│    │      │              │        │            │卡乙○○偽造印章│
│    │      │              │        │            │一枚）          │
├──┼───┼───────┼────┼──────┼────────┤
│    │      │臺灣大哥大    │93.10.27│全虹通信廣場│行動電話服務申請│
│5   │乙○○│0000-000-000  │        │            │書一式四聯，偽造│
│    │      │              │        │            │「乙○○」簽名共│
│    │      │              │        │            │ 16枚（包括複寫 │
│    │      │              │        │            │ 12 枚)         │
├──┼───┼───────┼────┼──────┼────────┤
│    │      │遠傳電信      │93.10.27│同上        │行動電話服務申請│
│6   │乙○○│0000-000-000  │        │            │書一式四聯，偽造│
│    │      │              │        │            │「乙○○」簽名共│
│    │      │              │        │            │ 16枚（包括複寫 │
│    │      │              │        │            │ 12 枚)         │
└──┴───┴───────┴────┴──────┴────────┘
附表六：冒名申請信用卡、偽造署名一覽表
┌──┬───┬────┬──────────┬────────┐
│編號│被害人│申請時間│發卡銀行/卡號　　　 │　　辦卡方式　　│
│　　│　　　│（領取補│　　　　　　　　　　│　　　　　　　　│
│    │      │發時間）│                    │                │
├──┼───┼────┼──────────┼────────┤
│ 1  │乙○○│乙○○本│中國國際商業銀行    │於93年10月28日先│
│　　│　　　│人申請。│信用卡號:　         │以電話辦掛失，申│
│    │      │冒名補領│0000-0000-0000-0000 │辦新卡。再於93年│
│    │      │時間    │                    │11月2 日至永和分│
│    │      │93.11.02│                    │行，再出示乙○○│
│    │      │        │                    │身分證正本，領取│
│    │      │        │                    │補發之新卡。    │
├──┼───┼────┼──────────┼────────┤
│ 2  │乙○○│冒名申請│聯邦銀行信用卡（國民│93年10月27日以吳│
│　　│　　　│93.10.27│現金）卡號：        │旻修健保卡影本、│
│    │      │        │0000-0000-0000-0000 │身分證影本，在臺│
│    │      │        │                    │北縣永和市○○路│
│    │      │        │                    │二段一三七號聯邦│
│    │      │　      │                    │銀行永和分行填寫│
│    │      │　　　　│                    │申請書申辦，含簽│
│    │      │        │                    │名「乙○○」2枚 │
│    │      │        │                    │。              │
│    │      │        │                    │93年11月26日信用│
│    │      │        │                    │卡以郵寄方式送達│
│    │      │        │                    │，以偽刻之乙○○│
│    │      │        │                    │印章，於掛號郵件│
│    │      │        │                    │收執據上偽造吳旻│
│    │      │        │                    │修印文1枚，而偽 │
│    │      │        │                    │造完成表示乙○○│
│    │      │        │                    │本人簽領現金卡之│
│    │      │        │                    │偽造私文書，並持│
│    │      │        │                    │交郵務人員而行使│
├──┼───┼────┼──────────┼────────┤
│ 3　│乙○○│乙○○本│台新銀行現金卡　　　│先以電話辦掛失，│
│　  │　    │人申請  │台新銀行YouBe　     │申辦新卡。      │
│　　│　    │（冒名補│000000000000　      │再至永和分行，出│
│    │　    │領）　  │                    │示乙○○身分證件│
│    │　　　│　　　　│                    │原本，領取發之新│
│    │      │　　　　│                    │卡。            │
└──┴───┴────┴──────────┴────────┘
